臺灣臺中地方法院民事裁定
110年度金字第57號
原      告  沈美蓉  

訴訟代理人  熊賢祺律師
複 代理 人  王楫豐律師
上列原告與被告梁維倫等人間因詐欺等案件，原告提起刑事附帶
民事訴訟，請求侵權行為損害賠償，經本院刑事庭裁定移送前來
（110年度附民字第700號），原告於本院追加阮○玲、李○彬為被
告，本院裁定如下：
    主  文
原告應於本裁定送達後五日內，補繳第一審裁判費新臺幣壹萬伍
仟玖佰肆拾玖元，逾期不繳，即駁回其追加之訴。
    理  由
一、按法院認附帶民事訴訟確係繁雜，非經長久時日不能終結其
    審判者，得以合議裁定移送該法院之民事庭；前項移送案件
    ，免納裁判費，刑事訴訟法第504 條第1項前段、第2項分別
    定有明文。又刑事法院依刑事訴訟法第504條第1項以裁定將
    附帶民事訴訟移送同院民事庭，依同條第2 項規定，固應免
    納裁判費。然所應免納裁判費之範圍，以移送前之附帶民事
    訴訟為限，一經移送同院民事庭，即應適用民事訴訟法之規
    定。如原告於移送民事庭後，為訴之變更、追加或擴張應受
    判決事項之聲明，超過移送前所請求之範圍者，就超過移送
    前所請求之範圍部分，仍有繳納裁判費之義務（最高法院76
    年台上字第781號判決參照）。次按，附帶民事訴訟除本編
    有特別規定外，準用關於刑事訴訟之規定。但經移送或發回
    、發交於民事庭後，應適用民事訴訟法，刑事訴訟法第490
    條規定甚明。再按，提起民事訴訟，應依民事訴訟法第77條
    之13規定，按訴訟標的價額繳納裁判費，此為必備之程式；
    又原告之訴，有起訴不合程式之情形者，法院應以裁定駁回
    之，但其情形可以補正者，審判長應定期間先命補正，則為
    民事訴訟法第249條第1項第6款所明定。
二、經查，本件原告前於民國110年7月30日對被告梁維倫、李○
    平、李○杰（姓名年籍均詳卷）提起刑事附帶民事訴訟，請
    求其等連帶給付原告新臺幣（下同）151萬元及法定遲延利
    息（見附民卷第7頁），經本院刑事庭於110年9月8日裁定移
    送本院民事庭審理後，原告於110年11月16日、110年12月10
    日分別追加被告李○平之法定代理人阮○玲、李○彬為被告，
    有本院110 年度附民字第700號刑事附帶民事訴訟裁定（見
    附民卷第31頁）、原告提出之更正（補正）訴之聲明暨準備
    書狀、補正暨追加狀在卷可憑（見本院卷第51至53、201至2
    03頁），則原告本件請求之當事人既有追加之情形，揆諸前
    開說明，即屬訴之追加，原告就追加被告部分自應繳納裁判
    費。又因追加被告李○平之法定代理人阮○玲、李○彬與其餘
    被告為不真正連帶債務關係，核屬「主張之數項標的互相競
    合」之情形，依民事訴訟法第77條之2第1項規定，僅就其中
    價額最高者徵收裁判費（參見最高法院104年度台抗字第72
    號裁定），而因二者訴訟標的金額均為151萬元，是本件應
    徵第一審裁判費1萬5,949元。茲依民事訴訟法第249條第1 
    項但書之規定，限原告於本裁定送達後5日內，向本院補繳
    上開金額，逾期不繳，即駁回其追加之訴。
三、依民事訴訟法第249條第1項但書，裁定如主文。
中　　華　　民　　國　　111 　年　　2 　　月　　25　　日
                  民事第三庭  法  官  廖純卿
正本係照原本作成。
本件不得抗告。
中　　華　　民　　國　　111 　年　　2 　　月　　25　　日
                              書記官  楊雯君